臺灣高等法院刑事判決　　　　　　　　92年度上訴字第4243號
上　訴　人
即　被　告　乙○○
　　　　　　　　　　　樓
　　　　　　庚○○
　　　　　　戊○○
上三人共同
選任辯護人　鍾永盛律師
上　訴　人
即　被　告　辛○○
選任辯護人　吳信吉律師
上　訴　人
即　被　告　甲○○
　　　　　　己○○
上二人共同
選任辯護人　王聰明律師
上　訴　人
即　被　告　丁○○
選任辯護人　鄭旭廷律師
　　　　　　鄭惠蓉律師
　　　　　　周憲文律師
上　訴　人
即　被　告　壬○○已歿）男　.
選任辯護人　周憲文律師
上列上訴人因證券交易法案件，不服臺灣臺北地方法院91年度訴
字第385號，中華民國92年10月15日第一審判決（起訴案號：臺
灣臺北地方法院檢察署90年度偵字第1192號、第18116號），提
起上訴，本院判決如下：
    主  文
原判決撤銷。
乙○○、庚○○共同連續意圖抬高及壓低集中交易市場某種有價
證券之交易價格，自行及以他人名義，對該有價證券，連續以高
價買入或以低價賣出，各處有期徒刑陸月。
辛○○、甲○○共同連續意圖抬高及壓低集中交易市場某種有價
證券之交易價格，自行及以他人名義，對該有價證券，連續以高
價買入或以低價賣出，均累犯，各處有期徒刑陸月。
丁○○共同意圖抬高及壓低集中交易市場某種有價證券之交易價
格，自行及以他人名義，對該有價證券，連續以高價買入或以低
價賣出，處有期徒刑伍月。
戊○○、己○○共同連續意圖抬高及壓低集中交易市場某種有價
證券之交易價格，自行及以他人名義，對該有價證券，連續以高
價買入或以低價賣出，各處有期徒刑肆月。均緩刑年。
被告壬○○部分公訴不受理。
    事  實
一、乙○○係財貿投資股份有限公司（址設臺北市○○○路○段
    508號22樓之1，下稱財貿公司）董事長及成京企業顧問股份
    有限公司（址設同財貿公司址，董事長為黃毓仁係辛○○之
    弟，下稱成京公司）董事兼實際負責人，綜理該兩家公司一
    切業務及投資事務之決策，並兼任威信國際事業股份有限公
    司（下稱威信公司）顧問；庚○○係財貿公司投資部經理，
    負責該公司各項業外投資規劃、證券投資買賣等業務並為長
    信國際投資股份有限公司（址設同財貿公司址，下稱長信公
    司）財貿公司之法人董事之代表人；戊○○係財貿公司投資
    部專員，承乙○○、庚○○之命負責財貿公司對上市股票買
    賣之下單及對帳業務；辛○○曾於民國86年間因恐嚇等案件
    ，經臺灣臺東地方法院判處有期徒刑一年二月確定，於88年
    1月25日執行完畢。辛○○為威信公司董事長及財貿公司副
    董事長，綜理威信公司各項業務並負責代理財貿公司之業務
    及瑞利企業股份有限公司（下稱瑞利公司）法人董事威信公
    司之代表人；甲○○曾於83年間因恐嚇等案件，經本院判處
    有期徒刑三月確定，於83年11月30日易科罰金執行完畢。甲○○為長信公司董事長、財貿公司監察人、瑞利公司法人監
    察人威信公司之代表人、瑞資投資股份有限公司（下稱瑞資
    公司）之監察人；己○○係長信公司財務經理，受甲○○之
    命負責該公司會計、財務及股票等投資業務；丁○○係瑞利
    公司及瑞資公司董事長，綜理兩家公司業務及決策事項。乙○○、庚○○、辛○○、甲○○為能從股票買賣上牟利，丁○○為增加瑞利公司營業外收入，乃自88年7月間起分別委
    由戊○○、己○○、壬○○ (已歿)依指示或由其個人操作
    買賣瑞利公司股票，而基於共同操縱瑞利公司股票市場價格
    之概括犯意聯絡，乙○○、庚○○以財貿公司資金、丁○○
    以瑞資公司之資本及瑞利公司增資款新台幣（下同）六千萬
    元為炒作資金，由庚○○、戊○○、己○○、壬○○等人負
    責喊盤（下稱相關投資人集團），使用如附表一所示乙○○
    、財貿公司、成京公司、長信公司、瑞資公司為戶名於各證
    券公司所開立之股票買賣帳戶在集中交易市場意圖抬高或壓
    低集中交易市場瑞利公司股票之交易價格，自行或以他人名
    義，對瑞利公司股票連續以高價買入或低價賣出，其間為使
    瑞利公司股票之交易呈活絡假象，乃相互對作買賣，誘使不
    知情之投資人跟進，藉以操縱該股票價格之市場行情，而為
    下列犯行：
  (一)、查核期間：八十八年七月三十日至九月四日。
  (二)、乙○○等相關投資人集團於前開查核期間之相對成交情形
      ：於八十八年七月三十日至九月四日期間之三十個營業日
      中計有二十八個營業日有相對成交之情事，總相對成交數
      量合計八二六七千股，占查核期間瑞利股票市場總成交量
      之一七‧八六﹪，其中八十八年七月三十日、三十一日、
      八月二日、三日、九日、十一日、十三日、十六日、十七
      日、十九日、二十日、二十一日、二十五日、九月一日、
      二日等十五個營業日，每日買進及賣出瑞利股票數量占該
      股票各該日總成交量比例均達二一‧０四﹪以上。且於上
      開營業日，該等人員部分成交買進之委託，所相對成交賣
      出之委託，係屬同一人或相關投資人集團成員所作之委託
      ，其數量占該股票各該日總成交量比例達一七‧三八﹪以
      上，且超過一０五交易單位，渠等於查核期間相對成交之
      交易情形，彙總如附表二。前開相關投資人集團成員相對
      成交數量較大之八十八年八月二、三日連續二個營業日及
      八十八年八月十三、十六、十七日連續三個營業日相對成
      交明細，敘明如下：
    、八十八年八月二日集團成員乙○○、瑞資公司、財貿公
        司、乙○○等三名於九時零二十五秒至十一時五十九分
        三十七秒間，分別於京華北高雄、協和高雄、大華三民
        、鼎康松山、太平洋敦南等五家證券公司，皆以十七點
        一０元，分七筆共委託買進二五一千股；另集團成員財
        貿公司、瑞資公司等二名於八時五十八分零四秒至十一
        時三十分零五秒間，分別於鼎康松山、統一高雄等二家
        證券公司，以十六．零五、十四．零九、十六元之價格
        ，分五筆共委託賣出一六七千股。上述委託於九時零三
        分五十三秒至十一時五十九分三十七秒間，分別以十六
        ．五元、十六．二元、十六．六元、十六元共相對成交
        一五一千股。集團相對成交數量為一百五十一千股，占
        當日成交量之三二．三三﹪。
    、八十八年八月三日集團成員乙○○、瑞資公司等二名於
        九時零七分五十六秒至十一時三十分零一秒間，分別於
        京華北高雄、大華三民、豐銀光華、太平洋敦南、協和
        高雄等五家證券公司，以十七‧一、十七‧七元，分九
        筆共委託買進五一七千股；另集團成員瑞資投資、財貿
        公司等二名於九時七分三十四秒至十一時三十分零一秒
        間，分別於統一高雄、鼎康松山、金豪高雄等三家證券
        公司以十五．五、十五．六、十五．四至十四．九元間
        之價格，分八筆共委託賣出四０一千股。上述委託於九
        時八分三十七秒至十一時三十分二十一秒間，分別以十
        五．五元、十五．六元、十五．四元、十五．一元共相
        對成交三八二千股。集團相對成交數量三百八十二千股
        ，占當日成交量之四三．一一﹪。
    、八十八年八月十三日集團成員乙○○於九時十八分十五
        秒至十時四十三分二十二秒間，分別於富邦建國、鼎康
        松山、統一基隆、太平洋敦南、京華忠孝等五家證券公
        司，以十三．六、十三．七、十四．六五元之價格，分
        十筆共委託買進二一五千股；另集團成員財貿公司、乙○○等二名於九時一分十秒至十時三十二分十八秒間，
        分別於鼎康松山、京華忠孝、統一基隆、富邦建國、太
        平洋敦南、金鼎等六家證券公司以十三．八、十二．七
        五元，分十筆共委託賣出三一九千股。上述委託於九時
        二十四分五十三秒至十時四十三分二十五秒間，分別以
        十三．七元、十三．五五元、十三．八元共相對成交二
        ０五千股。集團相對成交數量二百零五千股，占當日成
        交量之三五．九０﹪。
    、八十八年八月十六日集團成員瑞資公司、財貿公司於八
        時五十五分十四秒至十一時五十八分十七秒間，分別於
        協和高雄、統一基隆、大華三民等三家證券公司，以十
        四、十三．八五、十四．八、十三．九五、十三．八、
        十三．九元間之價格，分九筆共委託買進三三六千股；
        另集團成員瑞資公司、乙○○、財貿公司等三名於八時
        四十九分二十二秒至十一時五十五分五十一秒間，分別
        於鼎康松山、統一三民、統一基隆、京華忠孝、富邦建
        國、金鼎、元大高雄等七家證券公司以十三．八五、十
        三．九五、十二．九、十三．八、十四元，分十五筆共
        委託賣出二七六千股。上述委託於九時零十六秒至十一
        時五十八分三十六秒間，分別以十三點九、十四、十三
        ．九五、十三．八五、十三．八元共相對成交二一六千
        股。集團相對成交數量二百一十六千股，占當日成交量
        之三六．三０﹪。
    、八十八年八月十七日集團成員瑞資公司於八時五十九分
        十九秒至十一時五十九分三十二秒間，分別於協和高雄
        、統一基隆、大華三民等三家證券公司，以十三．八、
        十三．六、十三．六五元之價格，分七筆共委託買進一
        八一千股；另集團成員瑞資公司、乙○○等二名於八時
        四十七分十一秒至十一時五十五分十六秒間，分別於鼎
        康松山、統一三民、統一基隆、大華三民等四家證券公
        司，以十三．七、十三．七五、十三．六五、十六．八
        五、十二．七、十三．五五元，分十七筆共委託賣出一
        八０千股。上述委託於九時零分十八秒至十一時五十九
        分四十一秒間，分別以十三．八、十三．六五、十三．
        七五、十三．六、十三．五五元共相對成交一四七千股
        。集團相對成交數量一百四十七千股，占當日成交量之
        三八．０八﹪。
  (三)、查核期間明顯影響股價及交易量之情形：
      於八十八年七月三十日至九月四日期間，成交價由八月七
      日之一三‧００元上漲至九月四日之一九‧二０元，計上
      漲六‧二０元，漲幅達四七‧六九﹪，同期間電機機械類
      股指數由八四‧二九至九二‧二三，上漲七‧九四點，漲
      幅九‧四二﹪，同期間發行量加權指數由七、０四九‧七
      四上漲至八、０六五‧一一，計上漲一、０一五‧三七，
      漲幅一四‧四０﹪；同期間該股日平均成交量為一、五四
      二千股，較前一個月（八十八年六月二十九日至七月二十
      九日）增加二五七‧一八﹪、同期間電機機械類股日平均
      成交量三三、三一０千股，較前一個月減少一四‧一七﹪
      、同期間集中交易市場日平均量為二、五０四、五八二千
      股，較前一個月增加一‧三七﹪；該期間股票有十日，其
      成交價格達本公司成交價異常標準，另對上開查核期間買
      賣較大投資人及該公司內部人等之交易情形進行分析查核
      ，乙○○等人有二十六日，其成交買進或賣出之成交量大
      於該股票各該日成交量百分之二０‧三四以上，且有十六
      日，其各日均連續多次之委託買進（賣出）價格高（低）
      於成交價或以漲（跌）停價格委託，且對成交價有明顯影
      響，謹將其事實陳述於後：
　　、瑞利股票於查核期間，於八月三日、五日、六日、十八
        日、二十七日、三十日、三十一日、九月一日、二日、
        四日等十日，因各該日盤中漲（跌）幅過大，或於當日
        經本公司公告為公布注意交易資訊有價證券，而達臺灣
        證券交易所有限公司成交價異常標準，其情形詳附表三
        。
    、乙○○等相關投資人集團成員於八十八年七月三十日、
        三十一日、八月二日、三日五日、七日、九日、十日、
        十一日、十三日、十六日、十七日、十八日、十九日、
        二十日、二十一日、二十三日、二十四日、二十五日、
        二十六日、二十七日、三十日、三十一日、九月一日、
        二日、四日等二十六個營業日，成交買進或賣出瑞利公
        司股票之成交量達該股票當日成交量百分之二十以上，
        其詳情如附表四。
    、乙○○等相關投資人集團於查核期間之交易情形，於八
        十八年七月三十日、三十一日、八月二日、三日、六日
        、七日、九日、十日、十七日、十八日、二十五日、二
        十六日、九月一日、二日、三日、四日等十六個營業日
        ，各日均連續多次之委託買進（賣出）價格高（低）於
        成交價或以漲（跌）停價格委託，且對成交價有明顯影
        響，分述如附表五。
二、乙○○、庚○○、辛○○、甲○○、戊○○、己○○等人承
    前共同操縱股票市場價格之概括犯意聯絡，以財貿公司、長
    信公司、乙○○、庚○○等人之資本為炒作資金，由庚○○
    、戊○○、己○○等人負責喊盤，使用乙○○、庚○○、辛○○、財貿公司、長信公司等在京華證券忠孝分公司、統一
    證券基隆分公司、大慶證券公司、鼎康證券松山分公司等前
    揭證券商所開立之證券交易帳戶，在集中交易市場意圖抬高
    或壓低集中交易市場東南鹼業股份有限公司（下稱東南鹼公
    司）股票之交易價格，自行或以他人名義，連續以高價買入
    或低價賣出，其間為圖使東南鹼公司股票之交易呈現活絡假
    象，乃相互對作買賣，誘使不知情之投資人跟進，藉以操縱
    該股票價格之市場行情，而為下列犯行：
  (一)、查核期間：八十九年一月四日至二月十五日。
  (二)、乙○○等於前開查核期間之相對成交情形：
      於查核期間內（計二十八個營業日），計有八十九年一月
      二十四日、二十六日、二十七日、二十八日、二月一日、
      十一日、十四日等八個營業日中（二月十日除外），渠等
      相對成交數量達該股票各該日成交量十０﹪以上，並逾三
      ００千股，茲舉其中明顯相對成交之八十九年一月二十四
      日、二十六至二十八日及二月一日等五個營業日之委託、
      成交對應情形，列舉說明如后：
    、八十九年一月二十四日財貿公司於八時四十八分五十秒
        、五十一分二十五秒、十一時二十四分五秒、二十九分
        五十三秒、三十二分四十秒、三十五分五十秒、四十一
        分五十三秒、四十六分三十七秒、四十七分五十六秒、
        五十分五十二秒以漲停價十三‧三０元及十三元分十筆
        於宏福證券忠孝分公司及京華證券忠孝分公司等二家委
        託買進計一、三九０千股。財貿公司及庚○○等人於八
        時五十一分三十二秒、五十一分三十七秒、五十一分四
        十五秒、五十一分五十二秒、及十一時二十四分五秒以
        跌停價一一‧六０元及漲停價一三‧三０元分五筆於京
    、八十九年一月二十六日財貿公司於八時五十九分三十一
        秒、九時三十五分五十四秒、四十六分三十五秒、十時
        十八分二十六秒、十八分三十五秒、二十二分三十秒、
        十一時十一分九秒、十六分二十七秒、二十四分三十五
        秒、三十分十秒、三十七分三十五秒、四十四分九秒、
        五十分三十二秒以漲停價一五‧一０、一四‧七０、一
        四‧九０元分十三筆於京華證券忠孝分公司等七家委託
        買進計二、一一０千股。財貿公司於八時三十四分十二
        秒、九時二分五十四秒、十分二十三秒、三十五分五十
        四秒、四十六分二十六秒、四十九分五十五秒、五十三
        分三十七秒、十時十八分二十九秒、二十分一秒、二十
        二分二十四秒、三十一分十九秒、三十一分三十四秒以
        漲停價一五‧一０、一四‧二０元分十二筆於統一基隆
        分公司等四家委託賣出計二、二三二千股。上述二項之
        委託分別於九時零分三十一秒、四十七分八秒、十時十
        八分五十三秒、二十二分三十二秒、十一時十一分五十
        華證券忠孝分公司委託賣出計一、六００千股；上述二
        項之委託分別於九時零分二十八秒、十一時二十四分三
        十七秒、三十分二十二秒、三十三分三十三秒、三十六
        分五十九秒、四十一分五十七秒、四十七分二秒、四十
        七分五十九秒、五十一分十一秒、分十二筆相對成交，
        計一、０八七千股，成交價分別為一二‧六五、一三‧
        ００、一三‧三０元。相對成交量為一０八七千股，占
        當日成交量四四‧０七﹪。
        七秒、十六分五十秒、二十四分四十秒、三十分三十二
        秒、三十八分二十二秒、四十四十二秒及五十五十七秒
        ，十八筆相對成交，計一、六一二千股，成交價分別為
        一五‧一０、一四‧五０、一四‧八五元。相對成交量
        為一六一二千股，占當日成交量三六‧六三﹪。
    、八十九年一月二十七日財貿公司及康柏瀛於九時四十分
        七秒、四十一分二十九秒、四十三分四秒、四十八分四
        十五秒、五十一分十一秒、五十七分五十五秒、十時一
        分五十八秒、四分十秒、五分四十三秒、十分五十秒、
        十三分十八秒、十九分十八秒、十九分十八秒、二十九
        分五十七秒、三十八分二十五秒、四十四分四十秒、十
        一時四十七分三秒，以一五‧一０、一五‧二０、一五
        ‧五０、一五‧六０、一五‧七０、一０‧八０元及漲
        停價十六‧一０元分十六筆於鼎康證券松山分公司等四
        家委託買進計二、五四○千股。財貿公司及庚○○於九
        時四十分二秒、四十二分五十八秒、四十八分五十秒、
        五十一分三十二秒、五十七分五十秒、十時一分五十一
        秒、四分十四秒、五分三十秒、十分四十四秒、十三分
        十九秒、十九分二十二秒、二十五分五十一秒、二十九
        分四十六秒、三十八分二十一秒、四十四分三十六秒、
        十一時四十七分三秒，以跌停價一四‧０五元、一五‧
        一０元，分十六筆於鼎康證券松山分公司等四家委託賣
        出計二、０五０千股。上述二項之委託分別於九時四十
        分二十二秒、四十三分三秒、四十三分八秒、四十九分
        一秒、五十二分九秒、五十八分五十五秒、十時三分０
        秒、四分二十七秒、五分四十秒、五分四十五秒、十一
        分三十六秒、十三分五十秒、十九分二十四秒、二十六
        分三十秒、三十一分三秒、三十九分六秒、四十五分０
        秒、十一時四十七分五十六秒，分十八筆相對成交，計
        一、九二九千股，成交價分別為一五‧一０、一五‧三
        ０、一五‧五０、一五‧六０、一五‧七０、一０‧八
        ０、一五‧九０元及一六‧００元。相對成交量為一九
        二九千股，占當日成交量三七‧七四﹪。
    、八十九一月二十八日財貿公司於八時五十八分五秒、五
        十八分十二秒、十一時三十二分五十八秒以漲停價一六
        ‧一０元及十四‧五０元分三筆於宏福證券忠孝分公司
        委託買進計六００千股。財貿公司及庚○○於八時五十
        八分二十一秒、五十九分五十八秒、十一時二十六分四
        十秒以一五‧一０元及一四‧五０元分三筆於宏福證券
        忠孝分公司、統一證券基隆分公司、鼎康證券松山分公
        司等三家委託賣出計六０五千股，上述二項之委託分別
        於九時零分二十九秒、十一時三十五分十二秒、分四筆
        相對成交，計四０五千股，成交價分別為一五‧五０元
        及一四‧五０元。相對成交量為四０五千股，占當日成
        交量二六‧七三﹪。
    、八十九年二月一日財貿公司於八時五十九分十六秒、十
        時三十七分四十六秒、三十七分五十五秒、三十九分三
        十四秒、四十九分一秒、四十九分九秒以漲停價一四‧
        九０元及十四‧五０元，分六筆於宏福證券忠孝分公司
        、京華證券忠孝分公司等二家委託買進計四二０千股。
        財貿公司於八時五十八分五十一秒、五十九分三十三秒
        、十時三十七分四十四秒、三十九分三十三秒、四十八
        分十四秒、四十八分十九秒以漲停價一四‧九０元及跌
        停價一三‧００元、一四‧００元及一四‧四五元分六
        筆於宏福證券忠孝分公司、京華證券忠孝分公司、建弘
        證券安和分公司等三家委託賣出計五００千股。上述二
        項之委託分別於九時零分十一秒、十時四十分六秒、五
        十分十一秒、分九筆相對成交，計三三五千股，成交價
        分別為一四‧九０元及一四‧五０元。相對成交量為三
        三五千股，占當日成交量二一‧四０﹪。
    (三)、查核期間明顯影響股價及交易量之情形：
        東南鹼公司股票於八十九年一月四日至二月十五日期間
        ，成交價由八‧二０元上漲至一七‧００元，計上漲八
        ‧八０元，漲幅達一０七‧三二﹪，同期間化工類指數
        由五六‧五四上漲至七一‧八九，計上漲一三‧三五點
        ，漲幅為二七‧一五﹪、發行量加權股價指數由八、七
        五六‧五五上漲至九、九五七‧七四，計上漲一二０一
        ‧一九點，漲幅為一三‧七二﹪；同期間該股票日平均
        成交量為一三九三千股，較前一個月（八十八年十二月
        四日至八十九年一月三日止）增加一四一四‧一三﹪、
        化工類日平均成交量為六八、九三五千股，較前一個月
        增加二六二‧六六﹪、集中交易市場日平均量為000
        0000千股，較前一個月增加五六‧九三﹪，該檔股
        票之成交價、量有明顯異常之處，其情形如后。
    、東南鹼公司股票於查核期間之八十九年一月六日、十三
        日、十七日、十八日、二十一日、二十四日、二十五日
        、二十六日、二月一日、九日、十一日、十四日等十二
        個營業日，因盤中漲或跌幅過大，有成交價異常之情形
        。
　　、乙○○等人於八十九年一月十七日至十八日、一月二十
        日至二月一日，以及二月九日至十五日等十六個營業日
        買進或賣出東南鹼股票達各日成交量二十﹪以上。
    、乙○○等人於八十九年一月十七日、一月二十日至二十
        四日（連續三日）、一月二十六日至二十八日（連續三
        日）、二月一日至十日（連續三日），以及二月十四日
        至十五日（連續二日）等計十一個營業日，連續多日大
        量買進致明顯拉抬該股價，渠等委託成交對該股價變動
        之影響，茲列舉八十九年一月十七日、二十日、二十四
        日、二十六日、二十七日、二月一日、九日、十日、十
        四日、十五日等十個營業日之交易情形，詳述如附表六
        。
  (四)、乙○○等人於八十九年一月四日至二月十六日期間，買賣
      東南鹼公司股票，計算其盈虧明細後，該集團共買進一七
      、三八五千股及賣出一七、三八五千股，買賣差額數量為
      ０千股，獲利金額約新台幣一千六百五十三萬六千元。
三、案經法務部調查局臺北市調查處及內政部警政署刑事警察局
    移送臺灣臺北地方法院檢察署檢察官偵查起訴。
    理  由
甲、有罪部分 (即被告乙○○、庚○○、辛○○、甲○○、戊○○、己○○、丁○○部分)
一、訊據上訴人即被告乙○○、庚○○、辛○○、甲○○、戊○○、己○○、丁○○等均矢口否認有違反證券交易法犯行，
    被告乙○○辯稱：伊雖係財貿公司董事長，但買賣瑞利公司
    、東南鹼公司股票純係基於庚○○對於瑞利、東南鹼等股票
    之評估報告，授權庚○○以財貿公司閒置之資金而為股票之
    買進或賣出，伊僅聽從建議行事，絕無操控股票股價之意圖
    及犯意云云；被告庚○○辯稱：伊為財貿公司投資部經理，
    平時即不斷分析追縱如發現好的投資標的即深入研究，評估
    作成研究報告，經財貿公司核准後，以財貿公司現有現金進
    行投資，本件進出瑞利、東南鹼股票，純係投資行為，以少
    數資金所購入股票數量佔各該公司股本甚低，根本不可能炒
    作，絕無意影響特定股價之意圖云云；被告辛○○辯稱：伊
    僅係財貿公司之掛名副董事長，並未實際參加財貿公司營運
    之決策執行，因投資部經理庚○○平日對股票有研究經其分
    析才同意購買股票，又因兼任瑞利公司法人董事威信公司之
    代表人，雖於瑞利公司董事會中提案增加對瑞資、瑞聯兩家
    子公司之投資，但事後該二家公司之具體投資內容為何伊並
    不知情，確無炒作股票之不法情事云云；被告甲○○辯稱：
    伊與乙○○、辛○○等人僅係私交甚篤，各人所經營之公司
    均係獨立運作，長信公司證券交易帳戶從未與他公司或個人
    帳戶混用，因公司財務經理己○○建議瑞利、東南鹼公司之
    股票有投資價值，所以購買該等股票，長信公司僅買入少量
    股票，且於查核期間最後之88年7月30日才進場，何來炒作
    股票得利？又伊等與丁○○家族南北分隔，且下單人、營業
    員均不同，何來共同炒作云云；被告戊○○辯稱：伊任職財
    貿公司投資部專員，買賣股票均係受庚○○之指示喊盤下單
    ，買賣股票之張數、價位、時機等均由庚○○單獨決定，伊
    毫無置喙餘地，故伊實無操控股票股價之意圖及犯意云云；
    被告己○○辯稱：伊任職長信公司財務經理，公司購買股票
    目的係為投資，並無炒作股價意圖云云；被告丁○○辯稱：
    伊個人對股票完全不懂，瑞利公司係正派經營本業，不會炒
    作股票，伊與乙○○等人非屬同一集團，買賣瑞利公司股票
    之行為即應分離觀察，瑞利公司為達增加股權，穩住經營權
    之目的，買多賣少未減少持股，88年7月27日起賣出瑞利公
    司現股，而以較低資金成本且能增加持股權之融資方式，於
    各證券商提供不同融資成數下買進瑞利公司股票，非為炒作
    瑞利公司股票。又有關各別股票之全體投資人，委託買賣數
    量，價格均非公開資訊，不可能事先掌握，影響價格，且買
    賣股票電腦撮合，時間優先、價格優先，非任何人可以操縱
    ，況查核期間瑞資公司買入瑞利股票亦有呈下跌賣出呈上漲
    情形，顯示瑞利股價與瑞資之買賣無關云云。
二、經查：
  (一)上揭被告乙○○、庚○○、戊○○、辛○○、甲○○、己○○、丁○○等於前揭事實欄一、（二）查核期間內買賣瑞利
    公司股票有相對成交，一、（三）影響股價及交易量之事實
    ；被告乙○○、庚○○、戊○○、辛○○、甲○○、己○○
    於前揭事實欄二、（二）查核期間內買賣東南鹼公司股票有
    相對成交，二、（三）影響股價及交易量之事實，業經證人
    即臺灣證券交易所市場監視部職員黃三雄、陳海靖、丙○○
    、毛延聰分別於原審及本院調查時結證明確，並有渠等所作
    分析報告在卷，質之被告等對於臺灣證券交易所提出之告發
    書及分析報告所載之股票交易電腦數據資料亦不否認其真實
    ，此外，並有（瑞利公司部分）臺灣證券交易所八十九年四
    月八日台證密字第四００一四七號函檢具告發書暨附件、
    瑞利公司董監事會議議事錄（八十八年六月一日至八十九年
    七月一日、瑞利公司向財貿公司融資六千萬元之匯款明細及
    相關傳票、瑞資公司短期投資瑞利公司股票總進出明細表、
    買賣瑞利股票證券及交割銀行帳戶一欄表、買賣瑞利股票交
    割銀行帳戶資金往來彙整表、買賣瑞利股票相關銀行帳戶交
    易明細及傳票、臺灣證券交易所九十年十二月二十四日台證
    監字第０三三二三六號函所檢附查核期間內瑞利股票交易
    相關資料、臺灣證券交易所九十一年一月十七日台證91上字
    第００一一六九號函所檢附瑞利財務報告及重大訊息內容及
    （東南鹼公司部分）臺灣證券交易所八十九年七月三十一日
    台證密字第四００三０六號函檢具告發書暨附件、買賣東
    鹼股票相關銀行資金往來交易明細資料、臺灣證券交易所九
    十年六月八日台證企字第０一四三五七號函所檢附東鹼八
    十九年股票月成交量週轉率、臺灣證券交易所九十年十二月
    二十四日台證監字第０三三二三六號函所檢附查核期間內
    東鹼股票交易相關資料、臺灣證券交易所九十一年一月十七
    日台證91上字第００一一六九號函所檢附東鹼公司財務報告
    及重大訊息內容、台灣證券交易所93年7月27日台證密字第
    093 0013420號函暨所附瑞利公司股票交易分析報告等附卷
    可資佐證。
  (二)依上開查核交易資料所載被告乙○○、庚○○、戊○○、辛○○、甲○○、己○○、丁○○等人於查核期間內買賣瑞利
    公司股票期間之三十個營業日中，計有二十八個營業日有相
    對成交之情事，總相對成交數量合計八二六七千股，占查核
    期間瑞利股票市場總成交量之一七‧八六﹪，其中八十八年
    七月三十日、三十一日、八月二日、三日、九日、十一日、
    十三日、十六日、十七日、十九日、二十日、二十一日、二
    十五日、九月一日、二日等十五個營業日，每日買進及賣出
    瑞利股票數量占該股票各該日總成交量比例均達二一‧０四
    ﹪以上。且於上開營業日，該等人員部分成交買進之委託，
    所相對成交賣出之委託，係屬同一人或相關投資人集團成員
    所作之委託，其數量占該股票各該日總成交量比例達一七‧
    三八﹪以上，且超過一０五交易單位；被告乙○○、庚○○
    、戊○○、辛○○、甲○○、己○○於查核期間內買賣東南
    鹼公司股票其間二十八個營業日中，計有八十九年一月二十
    四日、二十六日、二十七日、二十八日、二月一日、十一日
    、十四日等八個營業日中（二月十日除外），渠等相對成交
    數量達該股票各該日成交量10﹪以上，並逾300千股之事實
    ，顯示被告乙○○等人有以此相對成交之方式製造市場交易
    活絡之假象，依前開各該股之相對成交量比例知，於查核期
    間瑞利公司股票之交易量有百分之十七、東南鹼公司股票之
    交易量有百分之十以上係該等人以相對成交方式所製造出之
    假象。又於八月二十七日、三十日、三十一日連續三個營業
    日（二十八日、二十九日為週休假日）瑞利公司股價持續上
    漲期間（每日皆以當日漲停收盤，該股價自十五‧一０元上
    漲三‧三０元至十八‧四０元），相關集團成員瑞資公司、
    財貿公司、乙○○、成京公司等四名於上述三日盤中，渠等
    以當日漲停價分多筆大量委託買進瑞利股票而未取得成交，
    有虛增該股於市場委託買進數量情事，分述如下：、八月
    二十七日（該日瑞利股票總成交量為2079千股）十一時八分
    四十六秒至十一時四十三分二十三秒之間，財貿公司以當日
    漲停價一五‧一０元分七筆於群益、建弘安和、大慶、京華
    忠孝、大平洋敦南、鼎康松山、富邦建國等證券商處共委託
    買進2785千股；乙○○於同時段以相同價格分四筆於鼎康松
    山、宏福忠孝、金豪、統一基隆等證券商處共委託買進1738
    千股，成京公司於同時段以相同價格分五筆於太平洋敦南、
    富邦建國、京華忠孝、鼎康松山、金鼎等證券商處共委託買
    進2104千股，上述渠等於該日盤中委託買進瑞利股票而未取
    得成交之數量合計6627千股。、八月三十日（該日瑞利股
    票總成交數量為1872千股）十時二分六秒至十時三十三分二
    秒之間，財貿公司以當日漲停價一六‧一０元分六筆於大慶
    、群益、宏福忠孝、富邦建國、京華忠孝、鼎康松山等證券
    商處共委託買進2540 千股；乙○○在同時段以相同價格分
    三筆於金豪、統一基隆、鼎康松山等證券商處共委託買進
    1260千股；成京公司於同時段以相同價格於太平洋敦南、京
    華忠孝等證券商處分二筆計委託買進900千股。嗣後於十時
    十三分四十三秒至十一時五十二分五十八秒間財貿公司以當
    日漲停價於太平洋敦南委託買進420千股；乙○○於同時段
    以相同價格分二筆於京華忠孝、金鼎等證券商處計委託買進
    720千股；成京公司於同時段以相同價格於鼎康松山委託買
    進450千股，上述渠等於該日盤中委託買進瑞利股票而未取
    得成交數量合計6290千股。、八月三十一日（該日瑞利股
    票總成交數量為4756）十一時十一分二十二秒至十一時四十
    七分五十九秒間，瑞資公司以當日漲停價一七‧二０元於元
    大高雄證券商處委託買進290千股；財貿公司於同時段以相
    同價格分七筆於太平洋敦南、大慶、群益、宏福忠孝、富邦
    建國、鼎康松山等證券商處計委託買進2750千股；乙○○於
    同時段以相同價格分四筆於太平洋敦南、統一基隆、金豪、
    鼎康松山等證券商處計委託買進1680千股；成京公司於同時
    段以相同價格分三筆於太平洋敦南、京華忠孝、鼎康松山等
    證券商處計委託買進1320千股，上述渠等於該日盤中委託買
    進瑞利股票而未取得成交之數量合計高達6040千股，而有拉
    抬尾盤之情形。顯示被告等意圖製造搶購假象，用以招徠其
    他散戶跟進抬轎，再乘機出脫手中持股，其等於查核期間內
    買賣瑞利公司股票，有炒作股票之事實，益為彰顯。
  (三)本院認定被告乙○○、庚○○、戊○○、辛○○、甲○○、
    己○○、丁○○等人就前揭事實欄一、瑞利公司股票炒作行
    為；被告乙○○、庚○○、戊○○、辛○○、甲○○、己○○就前揭事實欄二、東南鹼公司股票炒作行為係屬同一集團
    之事實，乃依據：
  被告乙○○任財貿公司董事長、並為成京公司實際負責人，
    並兼任威信公司顧問；被告庚○○係財貿公司投資部經理，
    且為長信公司財貿公司之法人董事之代表人；戊○○係財貿
    公司投資部專員，承乙○○、庚○○之命負責財貿公司對上
    市股票買賣之下單及對帳業務，辛○○為威信公司董事長、
    財貿公司副董事長及瑞利公司法人董事、威信公司之代表人
    ，甲○○為長信公司董事長、財貿公司監察人、瑞利公司法
    人監察人威信公司之代表人、瑞資公司之監察人，己○○係
    長信公司財務經理，受甲○○之命負責該公司會計、財務及
    股票等投資業務；丁○○係瑞利公司及瑞資公司董事長等事
    實，迭據被告等於偵審中供述明確，記明在卷。可見被告等
    於財貿、成京、長信、瑞資、瑞利、威信等家公司間有交叉
    任職之關係。參以被告乙○○、財貿公司、長信公司、成京
    公司之聯絡地址同為臺北市○○○路○段508號22樓，聯絡
    電話同為00000000號之事實，亦有各該公司之經濟部公司執
    照、營利事業登記證、證券公司開戶資料等在卷可按，足認
    彼等間關係非比尋常，雖個人或公司之間獨立存在不相隸屬
    ，然業務運作應有所牽連。
  瑞資公司係為瑞利公司持有股份比率46‧15﹪之子公司，上
    開二家公司董事長同為丁○○事實，除為被告丁○○所不否
    認外，並有各該公司之經濟部公司執照、營利事業登記證等
    在卷可稽。而瑞資公司成立後所投資買賣之股票僅有瑞利股
    票一種，亦據被告丁○○供明無訛 (見調卷(一)第4頁反面)，
    又被告辛○○以威信公司法人代表（董事）之身分於瑞利公
    司88年8月25日第八屆第五次董監事會議上提案：「增加對
    瑞資投資股份有限公司之投資，以增加其營運資金」，經該
    董事會通過，並授權被告丁○○決定增資金額；被告甲○○
    以威信公司法人代表（監察人）之身分於88年9月1日之瑞利
    公司第八屆第六次董監事會議中提案「增加對瑞聯公司之投
    資，並促其處分所投資之其他公司股票，以增加其營運資金
    」、「爾後股票投資由董事會決定」等事項，均經董監事會
    照案通過，瑞利公司第八屆第七次董監事會議中於前次會議
    決議事項執行情形報告中亦載：「增加業外收入以達成本公
    司八十八年度財務預測所訂之獲利目標，執行情形：一、瑞
    利、瑞聯公司已納入創造業外收入之整體運作；…第四項、
    已增資瑞資公司六千萬元。」等事實，有卷附瑞利公司第八
    屆第五次董事會議事錄可查，足證被告辛○○、甲○○於查
    核期間內確曾透過瑞利公司董監事會決議，以達影響瑞利公
    司對瑞資公司之投資及運用該資金以達創造瑞利公司之業外
    收入之目的。再據被告壬○○供稱：「上述期間瑞利公司增
    加對瑞資公司之投資計有新台幣（下同）六千萬元，增加瑞
    聯公司之投資計有一億四千八百萬元，瑞利公司對上述兩子
    公司增加投資的目的，…係透過該兩子公司買進瑞利股票以
    鞏固經營權，…。」（見調卷(一)第35頁反面）；被告丁○○
    供稱：「…事實上辛○○、甲○○於第五次、第六次董監事
    會議提案增加對瑞資公司及瑞聯公司之投資，是我們公司派
    提出的，他們在事前與我們溝通後，為維持董事會之和諧，
    所以幫我們公司派提案，因雙方事前都已同意該提案，所以
    才能夠在董事會議中迅速無異議的通過提案，這也正是為何
    我們要事前溝通的目的。」（見調卷(一)第14頁），足見被告
    等確有共同炒作瑞利公司股票之犯意聯絡。
  (四)被告乙○○等雖辯以買賣瑞利公司、東南鹼公司股票僅係單
    純投資行為，惟證人陳海靖供證：「 (查核期間，瑞利公司
    經營狀況如何？)該公司在八十八年第三季，營業收入淨額
    十八億四千八百八十八萬，較上期減少百分之三點九六，營
    業額五百三十六萬四千元，較上期減少百分之三九點二二，
    稅前純益負九十九萬一千元，和上期比較由盈轉虧。」 (見
    原審卷(二)第348頁)；證人黃三雄供證：「東鹼公司在八十八
    年營業收入是0000000千元，公司八十七年營收入0
    000000仟元，八十八年營業收入較八十七年衰退了百
    分之十點二七點，營業利益八十八年負五八五四千元，八十
    七年營業利益七○○五五千元，八十八年營業利益是由盈轉
    虧，稅純益八十八年三一一二一千元，八十七年是一○七九
    七七千元，稅前純益八十八年較八十七年衰退了百分之七十
    一點零九，稅後純益八十八年三五四八六千元，較八十七年
    八六三○七千元，衰退了百分之五十八點八八，八十八年每
    股盈餘○點一九元，較八十七年每股盈餘○點四九元減少了
    百分之六十一點二二。」 (見原審卷(二)第306頁)，足見查核
    期間瑞利與東南鹼公司基本面是看壞的，就一般股市投資觀
    點，應不被看好，被告等竟背道而馳，大舉介入，實悖常理
    ，且依前所述相對成交數額不小，亦即每天同時間又買又賣
    ，單繳交證交稅即所費不貲，買賣成本大增，如何單純投資
    以獲利？雖被告己○○等另辯稱：下單買入東南鹼公司股票
    是因該公司對外發布投美國事業獲利等語，經本院函詢東南
    鹼公司據覆：本公司轉投資中經合國際創業投資股份有限公
    司持股比例7.5%，截至88年底每股持有成本及該公司每股淨
    值分別為新台幣10.67元及16.93元，且於89年收到其每股配
    發5.33元之現金股利，有該公司94年2月16日東鹼 (94)會字
    第030號函在卷可稽，固知東南鹼公司曾有投資美國公司獲
    利情形，然以該公司上揭獲利嚴重衰退之情形，該投資美國
    公司獲利案，得利約二千多萬元，再以東南鹼公司股本21億
    元計算 (參見偵字1192號卷第138頁、本院卷(二)第120頁)，
    實乃杯水車薪無助於該公司之業績，而不值得投資，況如前
    所述，既是投資，焉何不長期持有？且同時間又買又賣，徒
    然增加投資成本，雖被告等另辯以買賣股票係電腦撮合，時
    間優先、價格優先非任何人可以操縱，然證人陳海靖供證：
    「如果投資人在買進或賣出，占當時成交量達一定比例的時
    候，就可以知道相對成交的情形。」 (見原審卷(二)第354頁)
    ，而被告等大量買賣系爭股票，期間有超過10%以上之一定
    比例，自可知相對成交之情形，而加以掌控操縱，影響個股
    之行情。
  (五)被告等雖各辯以長信公司於查核期間最後尾段始進場買賣系
    爭股票；瑞資公司買賣瑞利公司股票買多賣少，期間亦有買
    入卻下跌，賣出呈上漲之情形；只以少數資金買入系爭各股
    ，僅占各該公司股本比例甚微，何來炒作云云。惟證人即證
    交所查核組長丙○○供證：「我們是作整體判斷，股價的操
    縱案，根據並非每天要大量買進或是賣出，只要相當天數量
    就可以有引導價格的作用，至於相當的天數、數量，並沒有
    客觀的標準。」 (見原審卷(二)第372頁)；證人陳海靖供證：
    「投資人影響股價是壹個時段來判斷，不是以單日買賣來判
    斷。」 (原審卷(二)第360頁)，故縱使被告等買入之股票占各
    該公司股本比例不多，或期間有買入呈下跌，賣出呈上漲情
    形，然既有相當天數大舉買賣，仍有引導價格之作用，而操
    縱股價。又台灣證卷交易所係依證券交易法第九十三條經主
    管機關許可成立之公司，雖非公務機關，但依主管機關訂定
    之證券交易所管理規則第22條規定：「證券交易所對集中交
    易市場，應建立監視制度，擬具辦法申報本會核備，並確實
    執行。證券交易所為前項市場之監視，必要時得向其會員或
    證券經紀商、證券自營商、上市公司查詢及調閱有關資料或
    通知提出說明，其會員或證券經紀商，證券自營商、上市公
    司，不得拒絕。」，故監視股票交易，乃係其法定業務，依
    法其亦可調取有關包括投資人之資料，其依此資料製作分析
    報告既查無顯不可信之情狀，依刑事訴訟法第159條之4第2
    款規定，即有證據能力，而其職員黃三雄、陳海靖、丙○○
    、毛延聰，經法院傳訊以證人身分，由檢辯雙方交互詰問，
    其等證詞，更有證據能力，是被告等辯護人質疑此部分之證
    據能力，尚有誤會，併予敘明。
  (六)被告壬○○供證都是丁○○授權我以瑞資公司名義下單買賣
    股票 (見調卷(一)第59頁)，被告庚○○供稱：「前揭乙○○
    及成京公司之帳戶係由乙○○指示戊○○下單買賣瑞利股票
    ，財貿公司之帳戶則由我指示戊○○下單，有關財貿公司帳
    戶買賣瑞利股票成交後之交割及帳務處理係由財貿公司會計
    及財務人員負責，至於乙○○及成京公司的帳戶買賣瑞利股
    票成交後之交割及帳務處理，係由乙○○自去處理，…。」
    、「（辛○○是瑞利的董事，知情否？）知道。」（見調卷
    (一)第12 5頁、偵字第18116號卷第58頁反面）；被告己○○
    供稱：「（東鹼、瑞利下單都是你下單？）是公司決定，我
    是有向董事長報告，董事長決定下買的。我會視公司今天狀
    況，向甲○○報告，經他同意後，下單買賣…。」（見偵字
    第18116號卷第61頁）；被告戊○○供稱：「八十七年七月
    至九月間前揭帳戶均是由董事長乙○○及投資部經理康柏瀛
    指示我喊盤下單買賣瑞利公司股票，乙○○本人偶爾也會親
    自下單，…。」（見調卷(一)第146頁），而被告等就上揭供
    述於本院審理中皆表示無意見，足認被告等就本件炒股案均
    知情而參與。
三、核被告乙○○、庚○○、戊○○、辛○○、甲○○、己○○
    、丁○○所為，均係違反證券交易法第155條第1項第4款之
    規定，應依同法第171條之規定論處。被告等行為後，於89
    年7月19日修正公布證券交易法第171條第1款之法定刑為七
    年以下有期徒刑、得併科新台幣三百萬元以下之罰金，再於
    93年4月28日修正公布同條款之法定刑為三年以上十年以下
    有期徒刑，得併科新台幣一千萬元以上二億元以下罰金，比
    較舊法同條之法定刑為七年以下有期徒刑、拘役或科或併科
    二十五萬元以下之罰金，當以舊法有利於被告等人，依刑法
    第2條第1項但書之規定，應適用舊法之規定。被告乙○○、
    庚○○、戊○○、辛○○、甲○○、己○○、丁○○就瑞利
    公司股票部分；被告乙○○、庚○○、戊○○、辛○○、甲○○、己○○就瑞利、東南鹼公司股票部分，各有犯意聯絡
    及行為分擔，均為共同正犯。又證券交易法第155條第1項第
    4款係規定「連續以高價買入或低價賣出」，故須多數操縱
    行為之存在始符合犯罪構成要件，因之被告操縱股票價格之
    多數買賣股票之動作，應屬一犯罪行為，而為單純一罪，惟
    被告乙○○、庚○○、戊○○、辛○○、甲○○、己○○操
    縱瑞利、東南鹼公司二股票價格之行為，其先後二次犯行，
    時間緊接，犯罪構成要件相同，顯基於概括犯意為之，應各
    依連續犯規定論以一罪，並各加重其刑。被告辛○○曾於86
    年間因恐嚇等案件，經臺灣臺東地方法院判處有期徒刑一年
    二月確定，於88年1月25日執行完畢；被告甲○○曾於83年
    間因恐嚇等案件，經本院判處有期徒刑三月確定，於83年11
    月30日易科罰金執行完畢，此有臺灣高等法院檢察署刑案紀
    錄簡覆表在卷可按，其等於五年以內再犯本件最重本刑為有
    期徒刑以上之罪，均為累犯，各應依法加重其刑。原審論處
    被告等罪刑本非無見，惟證券交易法第171條再於93年4月28
    日修正公布，原審未及審酌，尚有未洽，被告等上訴仍執陳
    詞否認犯罪，雖均無理由，惟原判決既有上述瑕疵可指，仍
    屬無可維持，自應由本院將原判決撤銷。爰審酌被告乙○○
    、庚○○、戊○○、辛○○、甲○○、己○○、丁○○為謀
    取業外收入及增加投資收益而罔顧投資大眾權益，操縱瑞利
    、東南鹼公司股票價格，製造交易活絡假象與異常價格，致
    使不知情之投資人跟進而受有損失，影響證券市場之交易秩
    序，及其行為分擔之程度、參與炒作時間之長短、暨犯後態
    度等一切情狀，量處如主文所示之刑，以示懲儆。又被告戊○○、己○○未曾受有期徒刑以上刑之宣告，有本院被告全
    國前案紀錄表存卷可按，而本件乃因就業受老闆指示，一時
    失慮，誤罹刑典，經徒刑之宣告後，應知警惕而無再犯之虞
    ，本院認暫不執行其刑為當，爰均併宣告緩刑三年，用啟自
    新。
乙、公訴不受理部分(被告壬○○部分)
一、公訴意旨略以：被告壬○○係瑞利公司董事兼財務副總經理
    並兼任瑞資公司總經理，負責兩家公司財務調度、股票買賣
    等業務，其與公司負責人丁○○為增加瑞利公司營業外收入
    ，於右揭時間，與乙○○等人共同操作買賣瑞利公司股票，
    在集中交易市場意圖抬高或壓低集中交易市場瑞利公司股票
    之交易價格，自行或以他人名義，對瑞利公司股票連續以高
    價買入或低價賣出，其間為使瑞利公司股票之交易呈活絡假
    象，乃相互對作買賣，誘使不知情之投資人跟進，藉以操縱
    該股票價格之市場行情，因認被告丁○○亦涉有違反證券交
    易法第155條第1項第4款之規定，應依同法第171條之規定論
    處云云。
二、按被告死亡者，應諭知不受理之判決，刑事訴訟法第303條
    第5款定有明文。
三、經查：本件被告壬○○於原審判決後，業於民國94年2月16
    日死亡，此有財團法人天主教聖馬爾定醫院死亡證明書乙紙
    附卷可稽，是被告壬○○被訴部分應諭知不受理判決，原審
    論處被告壬○○罪刑，本非無見，惟原審未及審酌被告壬○○業已死亡之事實，容有未洽。原判決既有未當，依前揭說
    明，自應由本院將原判決撤銷，改諭知被告壬○○公訴不受
    理之判決，並不經言詞辯論為之。
據上論斷，應依刑事訴訟法第369條第1項前段、第364條、第299
條第1項前段、第303條第5款、第307條、修正前證券交易法第17
1條、第155條第1項第4款、刑法第2條第1項但書、第11條前段、
第28條、第56條、第47條、第74條第1款，判決如主文。
本案經檢察官吳國南到庭執行職務。
中　　華　　民　　國　　94　　年　　4 　　月　　6 　　日
　　　　　　　　　刑事第十八庭  審判長法　官  陳春秋
　　　　　　　　　　　　　　　　　　  法　官  王麗莉
　　　　　　　　　　　　　　　　　　  法　官  楊貴雄
以上正本證明與原本無異。
如不服本判決，應於收受送達後十日內向本院提出上訴書狀，其
未敘述上訴之理由者並得於提起上訴後十日內向本院補提理由書
（均須按他造當事人之人數附繕本）。
                                      書記官  林淑貞
中　　華　　民　　國　　94　　年　　4 　　月　　11　　日
附錄：本案論罪科刑法條全文
證券交易法第171條
違反第二十條第一項或第一百五十五條第一項、第二項之規定者
，處七年以下有期徒刑、拘役或科或併科二十五萬元以下罰金。
證券交易法第155條第1項第4款
對於在證券交易所上市之有價證券，不得有左列各款之行為︰
四  意圖抬高或壓低集中交易市場某種有價證券之交易價格，自
    行或以他人名義，對該有價證券，連續以高價買入或以低價
    賣出者。
